臺灣桃園地方法院刑事判決
                                   111年度審易字第1421號
公  訴  人  臺灣桃園地方檢察署檢察官
被      告  紀文和



上列被告因竊盜案件，經檢察官提起公訴（111年度偵字第22374
號），被告就被訴事實為有罪之陳述，本院裁定進行簡式審判程
序，判決如下：
    主      文
紀文和共同犯攜帶兇器竊盜未遂罪，處有期徒刑肆月，如易科罰
金，以新臺幣壹仟元折算壹日。
扣案之棘輪板手壹支、剪線鉗壹支、老虎鉗壹支、一字螺絲起子
壹支及犯罪所得電線伍捲均沒收。
    事實及理由
一、本件犯罪事實及證據，除證據部分增列「被告紀文和於本院
    準備程序及審理中之自白」外，其餘均與臺灣桃園地方檢察
    署檢察官起訴書之記載相同，茲引用如附件。
二、論罪科刑
（一）核被告紀文和所為，係犯刑法第321條第2項、第1項第3款
      之攜帶兇器竊盜未遂罪。被告與真實姓名年籍均不祥之「
      阿智」就本案加重竊盜犯行間，有犯意聯絡及行為分擔，
      應論以共同正犯。被告著手竊取告訴人童聯壽所有之電線
      而不遂，為未遂犯，依刑法第25條第2項之規定，按既遂
      犯之刑減輕之。
（二）爰以行為人之責任為基礎，審酌被告不思以正當方式獲取
      財物，竟圖不勞而獲，恣意為本案加重竊盜之犯行，顯然
      欠缺對他人財產權之尊重，所為實屬不該；惟念及被告犯
      後坦承犯行，犯後態度尚可，衡以被告之犯罪動機、情節
      、所生危害暨其生活及經濟狀況、素行、年紀及智識程度
      等一切情狀，量處如主文所示之刑，並諭知易科罰金之折
      算標準。
三、沒收部份
（一）按供犯罪所用、犯罪預備之物或犯罪所生之物，屬於犯罪
      行為人者，得沒收之。但有特別規定者，依其規定，刑法
      第38條第2 項定有明文。扣案之棘輪板手1支、剪線鉗1支
      老虎鉗1支、一字螺絲起子1支，均為被告所有，且係供被
      告犯本案之罪所用及犯罪預備之物，爰依前揭規定，宣告
      沒收。又扣案之背包1個，雖為被告所有，惟與本案無關
      ，且非違禁物，是無從於本案中諭知沒收，併此敘明。
（二）次按犯罪所得，屬於犯罪行為人者，沒收之。刑法第38條
      之1 第1 項前段定有明文。又按有關共同正犯犯罪所得之
      沒收、追繳或追徵，最高法院向採之共犯連帶說，業經最
      高法院104 年度第13、14次刑事庭會議決議不再援用，並
      改採沒收或追徵應就各人所分得者為之之見解。又所謂各
      人「所分得」，係指各人「對犯罪所得有事實上之處分權
      限」，應視具體個案之實際情形而定：倘若共同正犯各成
      員內部間，對於不法利得分配明確時，固應依各人實際分
      配所得沒收；然若共同正犯成員對不法所得並無處分權限
      ，其他成員亦無事實上之共同處分權限者，自不予諭知沒
      收；至共同正犯各成員對於不法利得享有共同處分權限時
      ，則應負共同沒收之責。至於上揭共同正犯各成員有無犯
      罪所得、所得數額，係關於沒收、追繳或追徵標的犯罪所
      得範圍之認定，因非屬犯罪事實有無之認定，並不適用「
      嚴格證明法則」，無須證明至毫無合理懷疑之確信程度，
      應由事實審法院綜合卷證資料，依自由證明程序釋明其合
      理之依據以認定之（最高法院104 年度台上字第3604號判
      決意旨參照）。本案被告竊得告訴人所有之電線5捲，為
      被告之犯罪所得，且未合法發還告訴人，應依上開規定宣
      告沒收。
據上論斷，應依刑事訴訟法第273 條之1 第1 項、第299 條第1
項前段、第310 條之2 、第454 條第2 項（本案採判決精簡原則
，僅引述程序法條），判決如主文。
本案經檢察官賴怡伶到庭執行職務。
中　　華　　民　　國　　111 　年　　10　　月　　26　　日
                    刑事審查庭     法  官     高上茹
以上正本證明與原本無異。
如不服本判決應於收受判決後20日內向本院提出上訴書狀，並應
敘述具體理由。其未敘述上訴理由者，應於上訴期間屆滿後20日
內向本院補提理由書( 均須按他造當事人之人數附繕本) 「切勿
逕送上級法院」。
                                   書記官     涂頴君
中　　華　　民　　國　　111 　年　　10　　月　　26　　日
附錄本判決論罪法條全文：
中華民國刑法第321 條
犯前條第一項、第二項之罪而有下列情形之一者，處六月以上五
年以下有期徒刑，得併科五十萬元以下罰金：
一、侵入住宅或有人居住之建築物、船艦或隱匿其內而犯之。
二、毀越門窗、牆垣或其他安全設備而犯之。
三、攜帶兇器而犯之。
四、結夥三人以上而犯之。
五、乘火災、水災或其他災害之際而犯之。
六、在車站、港埠、航空站或其他供水、陸、空公眾運輸之舟、
    車、航空機內而犯之。
前項之未遂犯罰之。

附件：
臺灣桃園地方檢察署檢察官起訴書
                                    111年度偵字第22374號
　　被　　　告　紀文和　男　52歲（民國00年0月00日生）
　　　　　　　　　　　　住○○市○○區○○○路00巷00弄0                           ○0號
　　　　　　　　　　　　居桃園市○○區○○○路00巷00弄0                           ○0號2樓
　　　　　　　　　　　　國民身分證統一編號：Z000000000號
上列被告因竊盜案件，已經偵查終結，認應提起公訴，茲將犯罪
事實及證據並所犯法條分敘如下：
　　　　犯罪事實
一、紀文和與綽號「阿智」(真實姓名年籍不詳)共同意圖為自己
    不法之所有，基於竊盜之犯意聯絡，於民國111年5月18日22
    時30分許，紀文和攜帶客觀上足以對人之生命、身體造成危
    險，可供作兇器使用之扳手、油壓剪、老虎鉗、鋼絲鉗，由
    阿智持破壞剪及扳手，將童聯壽所經營、位於桃園市○○區○○
    路000號之工廠側門鎖頭及鐵皮破壞，2人進入工廠內，竊取
    置於地板上之電線，惟臨走前遭童聯壽發現，紀文和旋即遭
    報警逮捕而未遂，並當場查獲電線5捲、繩索、棘輪板手、
    剪線鉗、老虎鉗、一字螺絲起子及背包各1個。
二、案經童聯壽訴請桃園市政府警察局蘆竹分局報告偵辦。
　　　　證據並所犯法條
一、證據清單及待證事實：
編號 證據名稱 待證事實 1 被告紀文和於警詢及偵訊中之供述 坦承於上開犯罪時間攜帶電線、繩索、扳手、油壓剪、老虎鉗、鋼絲鉗前往上開地點竊取置於地板上之電線。 2 證人即告訴人童聯壽於警詢中之指證 證明於上開時間地點遭被告紀文和竊取電線之事實。 3 現場照片 1、證明案發工廠鐵皮屋及鎖頭遭破壞，且電線散落地上之事實。 2、被告將騎乘車牌號碼000-000號普通重型機車停放在案發現場附近之事實。 3、被告遭到場員警逮捕之事實。 4 桃園市政府警察局蘆竹分局扣押筆錄、扣押物品目錄表、扣押物品收據各1份 當場扣得電線5捲、繩索1捆、棘輪板手、剪線鉗、老虎鉗、一字螺絲起子及背包各1個之事實。 
二、核被告紀文和所為，係犯刑法第321條第2項、第1項第3款攜
    帶兇器竊盜未遂罪嫌。被告已著手竊盜犯罪行為之實行而不
    遂，為未遂犯，請審酌依刑法第25條第2項規定，按既遂犯
    之刑減輕之。本案扣案之電線5捲、繩索1捆、棘輪板手、剪
    線鉗、老虎鉗、一字螺絲起子及背包各1個均係被告所有，
    且有促成、推進普通竊盜罪之功能，屬於供犯罪所用之物，
    請依刑法第38條第2項規定宣告沒收
三、至報告意旨認被告竊盜未遂後，為脫免逮捕因而以斜口剪毆
    打告訴人童聯壽乙節，應構成刑法第329條之準強盜罪嫌。
    惟按刑法第329條準強盜罪之構成要件要素中之「強暴脅迫
    行為」，需達於使人難以抗拒之程度始足當之，且刑法第32
    9條所規定之「強暴」，係指直接或間接對於人之身體施以
    暴力，壓制被害人之抗拒，或使被害人處於難以抗拒之狀態
    ，故施以強暴應指行竊或行搶者因防護贓物等原因，而對被
    害人或逮捕者施以積極之強暴等攻擊行為，以阻止被害人、
    逮捕者之取贓、逮捕或蒐證等行動，且惟必於竊盜或搶奪之
    際，當場實施之強暴行為，已達使人難以抗拒之程度，其行
    為之客觀不法，方與強盜行為之客觀不法相當；如僅係消極
    之扭動、掙脫、拉扯等舉止，雖亦可能影響前述取贓、逮捕
    或蒐證等之舉動，惟其不法內涵尚不足以與強盜罪等量齊觀
    ，故應不足以認為構成準強盜罪，司法院大法官釋字第630
    號解、及最高法院98年度台上字第2835號判決意旨參照。經
    查，告訴人雖於警詢中稱：我看到被告發動機車準備逃離，
    我就站在機車後側不讓被告出來，被告執意要倒車出來，我
    見狀就拉住被告的機車後方，不讓被告逃離，此時被告拿出
    斜口鉗，以台語向我說要給我死，並舉高斜口鉗往我頭部攻
    擊，我見狀便往後閃躲，被告沒有攻擊到我，但我還是跌倒
    等語，顯見告訴人所受傷勢，係因跌倒所致，而現場並未扣
    得斜口鉗，且未有監視器畫面等證據資料足資佐證，則是否
    有告訴人指稱遭被告強暴脅迫乙事，尚非無疑，自難僅憑告
    訴人之單一指述，遽認被告有何準強盜之犯行，報告意旨容
    有誤會。惟此部分如成立犯罪，因與上揭起訴部分係屬同一
    社會基礎事實，應為起訴效力所及，爰不另為不起訴之處分
    ，併此敘明。
四、依刑事訴訟法第251條第1項提起公訴。
　　此　致
臺灣桃園地方法院
中　　華　　民　　國　 111　　年    6　 月　    7　  日
                              檢   察   官  袁 維 琪
本件證明與原本無異　　　　　　　　　　　　　　　　　　　
中　　華　　民　　國　 111　　年　  6　 月　   23　  日
　　　　　　　　　　　　　　　書   記   官　梁 芸 婕 　
所犯法條　　
中華民國刑法第321條第2項、第1項
犯前條第 1 項、第 2 項之罪而有下列情形之一者，處 6 月以
上 5 年以下有期徒刑，得併科 50 萬元以下罰金：
一、侵入住宅或有人居住之建築物、船艦或隱匿其內而犯之。
二、毀越門窗、牆垣或其他安全設備而犯之。
三、攜帶兇器而犯之。
四、結夥三人以上而犯之。
五、乘火災、水災或其他災害之際而犯之。
六、在車站、港埠、航空站或其他供水、陸、空公眾運輸之舟、
    車、航空機內而犯之。
前項之未遂犯罰之。